【裁判字號】    99,台上,6377
【裁判日期】    991014
【裁判案由】    違反毒品危害防制條例
【裁判全文】
最高法院刑事判決            九十九年度台上字第六三七七號
上  訴  人  甲○○
選任辯護人  陳學驊律師
上  訴  人  乙○○
選任辯護人  鄧敏雄律師
上列上訴人等因違反毒品危害防制條例案件，不服台灣高等法院
中華民國九十九年七月二十七日第二審更審判決（九十九年度上
更(一)字第二一號，起訴案號：台灣台北地方法院檢察署九十八年
度偵字第一七五０八、二０二五七號），提起上訴，本院判決如
下：
    主  文
上訴駁回。
    理  由
按刑事訴訟法第三百七十七條規定，上訴於第三審法院，非以判
決違背法令為理由，不得為之。是提起第三審上訴，應以原判決
違背法令為理由，係屬法定要件。如果上訴理由書狀並未依據卷
內訴訟資料，具體指摘原判決不適用何種法則或如何適用不當，
或所指摘原判決違法情事，顯與法律規定得為第三審上訴理由之
違法情形，不相適合時，均應認其上訴為違背法律上之程式，予
以駁回。本件原判決撤銷第一審之科刑判決，改判依想像競合犯
關係從一重仍論處上訴人甲○○、乙○○共同運輸第一級毒品罪
刑（各處有期徒刑十六年），已詳敘認定犯罪事實所憑之證據及
其認定之理由，並對上訴人等所辯各節，如何不足採信，均已依
據卷內資料，詳予指駁及說明，從形式上觀察，並無任何足以影
響判決結果之違法情形存在。而證據之取捨及事實之認定，為事
實審法院之職權，苟其判斷無違經驗法則或論理法則，即不能任
意指為違法。查上訴人等除否認知悉從飛機上拿下來之物品是海
洛因，辯稱以為是Ｋ他命外，對於原判決事實欄所認定之運輸毒
品過程，均供承不諱，而扣案之粉塊狀物品三包，經法務部調查
局濫用藥物實驗室鑑定結果，認均含第一級毒品海洛因成分，合
計淨重一０一七‧七一公克，純度為七三‧０九％，純質淨重七
四三‧八四公克，有該局濫用藥物實驗室民國九十八年八月六日
調科壹字第０九八二三０二一四九０號鑑定書可稽，原判決依憑
上情，參酌證人即法務部調查局航業海員調查處調查員陳俊之
證言，檢察官勘驗復興航空股份有限公司Ｂ－二二六０七號飛機
之勘驗筆錄，甲○○、乙○○二人使用之0000000000000、00000
00000000號中國行動電話九十八年七月十三日、二十日至二十二
日之通訊監察譯文，共同正犯謝宏宜、陳召良（均由檢察官另行
通緝）及甲○○之個人入出境資料，以及卷內其他證據調查之結
果，綜合研判，認上訴人等確有如其事實欄所載之運輸並私運屬
管制進出口物品之第一級毒品海洛因之犯行，已詳敘其取捨證據
及認定事實之心證理由，並說明甲○○於事先即自陳召良處得知
此次之毒品不一樣，並非Ｋ他命或搖頭丸，乙○○亦明知所取物
品與之前歷次外包裝及觸感均不同，未向甲○○確認所取物品為
何，即利用擔任復興航空公司機務維修工作之便，於九十八年七
月二十二日凌晨，逕自飛機座艙馬桶底部水閥開關附近取出扣案
毒品，並持往台北縣新店市○○路六七０號前交付甲○○，認其
等主觀上對於所運輸之毒品，縱係第一級毒品海洛因亦在所不惜
，對於運輸第一級毒品之犯行有不確定之故意，因而論以前述罪
責，所為論斷無違經驗法則及論理法則，亦無所指理由不備之違
法情形存在。另證人陳俊於第一審審理時已由法官合法訊問，
且經交互詰問，其陳述明確，依刑事訴訟法第一百九十六條之規
定，別無訊問必要者，本不得再行傳喚。乙○○於原審雖請求再
予傳訊，並表明願意接受測謊，原審認無必要，雖漏未於理由內
說明，但於判決本旨顯無影響，不得執為上訴第三審之適法理由
。又量刑輕重，係屬事實審法院得依職權自由裁量之事項，苟已
以行為人之責任為基礎，斟酌刑法第五十七條各款所列情狀而未
逾越法定刑度，即不得任意指摘為違法。原判決於量刑時，已審
酌上訴人等明知我國對於毒品之查緝甚嚴，竟利用乙○○得自由
出入桃國國際機場管制區，且檢查哨並無對出入員工執行檢查之
狀況，欲行藉此逃避海關檢驗而共同私運純質淨重高達七四三‧
八四公克之海洛因入境台灣，倘非已遭警監控，實難防堵，若順
利私運入境台灣，勢將加速毒品之氾濫，對我國社會之安寧及國
人之健康，可能產生之危害甚鉅，惡性重大，兼衡其二人並無任
何前科紀錄，及其等之之智識程度、犯罪之動機、目的、犯後態
度等一切情狀，並依毒品危害防制條例第十七條第二項規定減輕
其刑後，各量處有期徒刑十六年，核屬裁量權之正當行使，不能
任意指為違法。上訴意旨，對於原判決究竟如何違背法令，並非
依據卷內資料為具體指摘，徒執陳詞，而為事實之爭辯，並對原
審前述職權之適法行使，任意爭執，難謂已符合首揭法定上訴要
件，其等上訴違背法律上之程式，均應予駁回。
據上論結，應依刑事訴訟法第三百九十五條前段，判決如主文。
中    華    民    國  九十九  年    十    月   十四   日
                      最高法院刑事第十一庭
                          審判長法官  石  木  欽
                                法官  洪  佳  濱
                                法官  韓  金  秀
                                法官  段  景  榕
                                法官  周  煙  平
本件正本證明與原本無異
                                      書  記  官
中    華    民    國  九十九  年    十    月   二十   日
                                                      V

司法院資訊處製作；財團法人民間司法改革基金會備份。
